臺灣新北地方法院板橋簡易庭小額民事判決
　　　　　　　　　　　　　　　　　 110年度板小字第2635號

原　　　告　陳勇吉　
被　　　告　侯瑞祥　

上列當事人間請求侵權行為損害賠償事件，原告提起刑事附帶民
事訴訟，經本院刑事庭裁定移送前來（本院109年度附民字第790
號），本院於民國110年10月8日言詞辯論終結，判決如下：
    主      文
被告應給付原告新臺幣25,000元，及自民國109年9月25日起至清
償日止，按週年利率5%計算之利息。
原告其餘之訴駁回。
本判決原告勝訴部分得假執行。
原告其餘假執行之聲請駁回。
    事實及理由
一、原告主張：兩造素昧平生，於民國109年3月22日下午3時25
    分許，在不特定人得以共見共聞之新北市○○區○○路000
    巷0號前（下稱369巷址），因廢棄物處理發生爭執，被告竟
    基於公然侮辱之犯意，向原告辱罵「幹你娘」等語，足以貶
    低原告之人格評價，另基於傷害之犯意，徒手毆打原告，致
    原告因而受有右側上臂挫傷之初期照顧、左上胸部挫傷之初
    期照護、多處損傷之傷害，原告因被告上開行為受有損害，
    請求被告給付精神慰撫金100,000元。為此，爰依侵權行為
    之法律關係，聲明請求：㈠被告應給付原告100,000元，及
    自刑事附帶民事起訴狀繕本送達翌日起至清償日止，按週年
    利率5%計算之利息。㈡願供擔保請准宣告假執行。
二、被告則以：對於刑事判決沒有意見等語，資為抗辯。並聲明
    ：原告之訴駁回。
三、法院之判斷：
 ㈠ 原告主張被告上開公然侮辱行為，致原告名譽權受損，又被
    告所為前開傷害行為，致其受有系爭傷勢，被告前揭行為已
    不法侵害原告人格、身體及健康法益，且與原告所受損失間
    具相當因果關係，而構成民事侵權行為等事實，業據提出臺
    灣新北地方檢察署檢察官109年度偵字第20458號起訴書為證
    ，且有本院109年度訴字第1213號、臺灣高等法院110年度上
    訴字第2556號刑事判決在卷可佐，並經本院調取上開刑事案
    件偵審卷宗查核屬實，復為被告所不爭執，堪以認定為真實
    。
 ㈡ 按因故意或過失，不法侵害他人之權利者，負損害賠償責任
    ；不法侵害他人之身體、健康、名譽、自由、信用、隱私、
    貞操，或不法侵害其他人格法益而情節重大者，被害人雖非
    財產上之損害，亦得請求賠償相當之金額，民法第184條第1
    項前段、第195條第1項前段分別定有明文。再按不法侵害他
    人之人格權，被害人受有非財產上損害，請求加害人賠償相
    當金額之慰撫金時，法院對於慰撫金之量定，應斟酌實際加
    害情形、所造成之影響、被害人痛苦之程度、兩造之身分地
    位、經濟情形及其他各種狀況，以核定相當之數額（最高法
    院47年度台上字第1221號、51年度台上字第223號判例意旨
    參照）。查被告不法侵害原告名譽、身體及健康權之侵權行
    為事實，業經認定於前，堪認原告精神上自受有一定程度之
    痛苦，原告依民法第195條第1項規定，請求非財產上損害賠
    償，洵屬有據。爰審酌原告為市場工作者、月入約25,000元
    至30,000元，名下有汽車1輛、機車1輛；被告為工程師，月
    入27,000元，名下有機車1輛等節，業據兩造陳明在卷，另
    參酌兩造稅務電子閘門所得調件明細表所示資力狀況，經綜
    合考量兩造之關係、身分地位、經濟狀況、原告遭被告侮辱
    之情狀、原告受傷程度、被告之侵權行為態樣暨情節等一切
    情狀，認原告請求100,000元之非財產上損害尚屬過高，應
    核減為25,000元（侮辱、傷害部分各為5,000元、20,000元
    ）為適當。
四、綜上所述，原告依侵權行為損害賠償之法律關係，請求被告
    給付25,000元，及自刑事附帶民事起訴狀繕本送達翌日即10
    9年9月25日起至清償日止，按週年利率5%計算之利息，為有
    理由，應予准許。逾此範圍之請求，則無理由，應予駁回。
五、本件事證已臻明確，兩造其餘之攻擊防禦方法及所提證據，
    於判決結果不生影響，爰不一一論列，併此敘明。
六、本件原告勝訴部分係適用小額訴訟程序所為被告敗訴之判決
    ，爰依職權宣告假執行。又原告聲請供擔保宣告假執行之部
    分，僅係促使法院職權發動，毋庸另予准駁之表示。至原告
    敗訴之部分，其假執行之聲請即失所附麗，應予駁回。
七、由刑事庭移送民事庭之附帶民事訴訟案件，免納裁判費用，
    此有刑事訴訟法第504條第2項之明文規定。據此，原告提起
    本件刑事附帶民事訴訟請求被告賠償損害，依法無需繳納裁
    判費，另綜觀卷內資料，兩造復無其他訴訟費用之支出，爰
    無庸宣告兩造各應負擔訴訟費用之金額。
中　　華　　民　　國　 110　　年　　10　　月　　29　　日
                  臺灣新北地方法院板橋簡易庭
                            法  官  施函妤
以上為正本係照原本作成。
如不服本判決，應於送達後20日內，向本院提出上訴狀並表明上
訴理由，如於本判決宣示後送達前提起上訴者，應於判決送達後
20日內補提上訴理由書（須附繕本）。
中　　華　　民　　國　 110　　年　　11　　月　　1　　日
                            書記官  吳昌穆
附錄：
一、民事訴訟法第436條之24第2項：
    對於小額程序之第一審裁判上訴或抗告，非以其違背法令為
    理由，不得為之。
二、民事訴訟法第436條之25：
    上訴狀內應記載上訴理由，表明下列各款事項：
    (一)原判決所違背之法令及其具體內容。
    (二)依訴訟資料可認為原判決有違背法令之具體事實。
三、民事訴訟法第471 條第1 項：（依同法第436 條之32第2 項
    規定於小額事件之上訴程序準用之）
    上訴狀內未表明上訴理由者，上訴人應於提起上訴後二十日
    內，提出理由書於原第二審法院；未提出者，毋庸命其補正
    ，由原第二審法院以裁定駁回之。